---
title: "Healthy@Work Analysebericht"
subtitle: "`r params$dataset_name`"
date: "`r format(Sys.Date(), '%d.%m.%Y')`"
output:
  html_document:
    theme: flatly
    toc: true
    toc_float:
      collapsed: false
    toc_depth: 2
    self_contained: true
params:
  data: NULL
  dataset_name: "Welle 2024/2025"
  filter_info: "Keine Filter angewendet"
  sections: !r c("overview", "descriptives", "clustering", "inference", "org_units", "correlations", "benchmark")
  benchmark_bank: ""
  total_n: 0
  total_banks: 0
---

```{r setup, include=FALSE}
knitr::opts_chunk$set(
  echo    = FALSE,
  message = FALSE,
  warning = FALSE,
  fig.width  = 11,
  fig.height = 6
)

library(tidyverse)
library(knitr)
library(kableExtra)
library(DT)
library(nlme)
library(lme4)
library(lmerTest)
library(performance)
library(emmeans)
library(corrplot)
library(Hmisc)
library(plotly)

source("helpers.R")

df <- params$data

outcomes <- c(
  "cond_auton_m", "cond_res_m", "cond_dem_m",
  "cope_seso_m",  "cope_isg_m",
  "wbpos_engage_m", "wbneg_ldb_m", "wbneg_fws_m"
)
outcome_labels <- c(
  "cond_auton_m"   = "Autonomie",
  "cond_res_m"     = "Ressourcen",
  "cond_dem_m"     = "Stressoren",
  "cope_seso_m"    = "Selbstsorge",
  "cope_isg_m"     = "Interessierte Selbstgefährdung",
  "wbpos_engage_m" = "Pos. WB: Engagement",
  "wbneg_ldb_m"    = "Neg. WB: Life-Domain-Balance",
  "wbneg_fws_m"    = "Neg. WB: Erschöpfung"
)
```

<style>
  :root {
    --fhnw-yellow: #FDE70E;
    --fhnw-black:  #000000;
    --fhnw-grey:   #767573;
    --fhnw-light:  #F1F1EE;
  }
  body { font-family: "Helvetica Neue", Helvetica, Arial, sans-serif; }
  h1, h2, h3 { color: var(--fhnw-black); }
  h2 { border-bottom: 3px solid var(--fhnw-yellow); padding-bottom: 6px; margin-top: 30px; }
  .meta-box {
    background: var(--fhnw-light);
    border-left: 5px solid var(--fhnw-yellow);
    padding: 12px 16px;
    margin-bottom: 20px;
    border-radius: 3px;
  }
  .info-box {
    background: #fff8d6;
    border: 1px solid var(--fhnw-yellow);
    padding: 12px 16px;
    border-radius: 3px;
    margin-bottom: 16px;
  }
  .stat-card {
    display: inline-block;
    background: white;
    border: 2px solid var(--fhnw-grey);
    border-top: 4px solid var(--fhnw-yellow);
    border-radius: 3px;
    padding: 14px 24px;
    margin: 6px 10px 6px 0;
    text-align: center;
    min-width: 140px;
  }
  .stat-card .val { font-size: 2em; font-weight: bold; color: var(--fhnw-black); }
  .stat-card .lbl { font-size: 0.85em; color: var(--fhnw-grey); }
  .section-divider { border: none; border-top: 2px solid var(--fhnw-light); margin: 30px 0; }
</style>

---

<div class="meta-box">
**Datensatz:** `r params$dataset_name` &nbsp;&nbsp;|&nbsp;&nbsp;
**Generiert:** `r format(Sys.time(), '%d.%m.%Y %H:%M')` &nbsp;&nbsp;|&nbsp;&nbsp;
**Filter:** `r params$filter_info`
</div>

---

```{r has_section, include=FALSE}
has <- function(s) s %in% params$sections
```

---

# Überblick {#overview}

```{r overview, eval=has("overview")}
n_total <- nrow(df)
n_banks <- length(unique(df$orga))
avg_per <- round(n_total / n_banks, 1)
```

```{r overview-cards, eval=has("overview"), results='asis'}
cat(paste0(
  '<div class="stat-card"><div class="val">', n_total, '</div><div class="lbl">Teilnehmende</div></div>',
  '<div class="stat-card"><div class="val">', n_banks, '</div><div class="lbl">Banken</div></div>',
  '<div class="stat-card"><div class="val">', avg_per, '</div><div class="lbl">Ø pro Bank</div></div>'
))
```

<br>

```{r overview-notes, eval=has("overview"), results='asis'}
cat('<div class="info-box">
<strong>Wichtige Hinweise zum Datensatz:</strong>
<ul>
  <li>Nur Organisationen mit mindestens n = 10 Personen sind inkludiert</li>
  <li>Personen mit nicht-validen Bankenzugehörigkeiten wurden ausgeschlossen</li>
  <li>Personen mit "vereinfachter Zeiterfassung" wurden gefiltert</li>
  <li><strong>Gender-Filterung:</strong> Deskriptive Statistiken zeigen alle Geschlechter. Inferenzstatistik (MLM) nutzt nur Männer und Frauen.</li>
</ul>
</div>')
```

### Relevante Variablen

```{r overview-vars, eval=has("overview")}
tribble(
  ~`Variablen-Art`,                         ~Variablenname,       ~Bedeutung,
  "Soziodemographie",                        "age",                "Altersgruppe",
  "Soziodemographie",                        "gender",             "Geschlecht",
  "Anstellungskontext",                      "fk",                 "Führungskraft",
  "Anstellungskontext",                      "doku",               "Selbstständige Zeitdokumentation",
  "Anstellungskontext",                      "talk",               "Regelmässige MA-Gespräche",
  "Anstellungskontext",                      "time_tracking",      "Offizielle Zeiterfassung",
  "Anstellungskontext",                      "fulltime",           "Vollzeitbeschäftigung (90-100%)",
  "Anstellungskontext",                      "homeoffice",         "Homeoffice-Anteil (%)",
  "Anstellungskontext",                      "consult",            "Anlaufstelle vorhanden",
  "Studie",                                  "waveNumber",         "Erhebungswelle",
  "Skala: Arbeitsbedingung",                 "cond_auton_m",       "Wahrgenommene Autonomie",
  "Skala: Arbeitsbedingung",                 "cond_res_m",         "Wahrgenommene Ressourcen",
  "Skala: Arbeitsbedingung",                 "cond_dem_m",         "Wahrgenommene Stressoren",
  "Skala: Coping",                           "cope_seso_m",        "Selbstsorge",
  "Skala: Coping",                           "cope_isg_m",         "Interessierte Selbstgefährdung",
  "Skala: Wohlbefinden (positiv)",           "wbpos_engage_m",     "Engagement",
  "Skala: Wohlbefinden (negativ)",           "wbneg_ldb_m",        "Fehlende Life-Domain-Balance",
  "Skala: Wohlbefinden (negativ)",           "wbneg_fws_m",        "Erschöpfung"
) %>%
  DT::datatable(
    options = list(pageLength = 18, dom = 't', ordering = FALSE),
    rownames = FALSE
  )
```

---

# Deskriptive Statistiken {#descriptives}

```{r desc-intro, eval=has("descriptives"), results='asis'}
cat("Häufigkeiten der Dashboard-Variablen und Verteilung der psychologischen Skalen.\n\n")
```

## Häufigkeitstabellen

```{r desc-tables, eval=has("descriptives"), results='asis'}
desc_vars <- c(
  "age"               = "Alter",
  "gender"            = "Geschlecht",
  "fk"                = "Führungskraft",
  "doku"              = "Selbstständige Dokumentation",
  "talk"              = "MA-Gespräche",
  "fulltime"          = "Vollzeitarbeit",
  "time_tracking_type"= "Zeiterfassung",
  "consult"           = "Anlaufstelle"
)

for (var in names(desc_vars)) {
  if (var %in% names(df)) {
    cat(paste0("\n### ", desc_vars[var], "\n\n"))
    print(htmltools::tagList(create_frequency_table(df, var)))
    cat("\n<br>\n\n")
  }
}
```

## Boxplots nach Gruppenmerkmalen

```{r desc-boxplots, eval=has("descriptives"), fig.height=7, results='asis'}
box_vars <- c("age", "gender", "fk", "talk", "fulltime", "time_tracking_type", "consult")

for (var in box_vars) {
  if (var %in% names(df)) {
    cat(paste0("\n### ", desc_vars[var], "\n\n"))
    print(plot_scale_boxplots(df, var))
    cat("\n<hr class='section-divider'>\n\n")
  }
}
```

---

# Clustering & ICC {#clustering}

```{r icc-intro, eval=has("clustering"), results='asis'}
cat('<div class="info-box">
<strong>Kernfrage: Spielt es eine Rolle, bei welcher Bank man arbeitet?</strong>
<ul>
  <li><strong>ICC ≥ 0.05:</strong> Spürbarer "Banken-Effekt" — Banken unterscheiden sich merklich voneinander</li>
  <li><strong>p-Wert &lt; 0.05:</strong> Der Banken-Effekt ist statistisch signifikant</li>
  <li>Hintergrund: Ein ICC von z.B. 0.10 bedeutet, dass 10% der Gesamtvarianz auf Unterschiede zwischen Banken zurückgehen.</li>
</ul>
</div>')
```

```{r icc-table, eval=has("clustering")}
if (!is.null(df)) calculate_icc_table(df)
```

---

# Inferenzstatistik {#inference}

```{r inf-intro, eval=has("inference"), results='asis'}
cat('<div class="info-box">
<strong>Multilevel-Modelle (MLM): Einfluss von Dashboard-Variablen auf Gesundheit</strong>
<ul>
  <li>Jedes Modell nutzt den <strong>vollständigen Datensatz</strong> (nur Männer &amp; Frauen), unabhängig von Sidebar-Filtern</li>
  <li>Prädiktoren: Führungskraft, MA-Gespräche, Alter (std.), Geschlecht (weiblich), Vollzeit, Homeoffice (std.), Anlaufstelle, Zeiterfassung</li>
  <li>Signifikante Effekte (p &lt; 0.05) sind farblich hervorgehoben</li>
  <li>Alle Skalenmodelle nutzen Organisationszugehörigkeit als Random-Effekt (1 | orga)</li>
</ul>
</div>')
```

```{r inf-models, eval=has("inference"), results='asis', fig.height=5}
df_mlm <- df %>% filter(gender %in% c(1, 2))

for (outcome in outcomes) {
  label <- outcome_labels[outcome]
  cat(paste0("\n## ", label, "\n\n"))

  model <- tryCatch(
    run_mlm(df_mlm, outcome, include_time_tracking = TRUE, include_wave = FALSE),
    error = function(e) NULL
  )

  if (is.null(model)) {
    cat("*Modell konnte nicht berechnet werden.*\n\n")
    next
  }

  cat("\n### Modell-Ergebnisse\n\n")
  print(htmltools::tagList(create_mlm_table(model, label)))
  cat("\n\n")

  cat("\n### Koeffizienten-Plot\n\n")
  print(plot_coefficients(model))
  cat("\n<hr class='section-divider'>\n\n")
}
```

---

# Organisationseinheiten {#org_units}

```{r org-intro, eval=has("org_units"), results='asis'}
cat('<div class="info-box">
<strong>Estimated Marginal Means (EMMs) nach Organisationseinheit</strong>
<p>EMMs zeigen bereinigte Durchschnittswerte pro Organisationseinheit. Systematische Unterschiede in
Geschlechterverteilung, Altersstruktur, Führungskräfte-Anteil, Homeoffice-Nutzung etc. werden
herausgerechnet — so sehen wir den "reinen" Unit-Effekt.</p>
<p>Modell-Prädiktoren: fk, talk, time_tracking, Alter (std.), Geschlecht (weiblich), Vollzeit, Homeoffice (std.), Anlaufstelle + (1 | bank_name)</p>
</div>')
```

```{r org-models, eval=has("org_units"), results='asis', fig.height=5}
for (outcome in outcomes) {
  label <- outcome_labels[outcome]
  cat(paste0("\n## ", label, "\n\n"))

  org_model <- tryCatch(
    run_org_unit_model(df, outcome),
    error = function(e) NULL
  )

  if (is.null(org_model)) {
    cat("*Modell konnte nicht berechnet werden (zu wenige Organisationseinheiten?).*\n\n")
    next
  }

  cat("\n### Estimated Marginal Means\n\n")
  print(plot_org_emmeans(org_model, label))
  cat("\n\n")

  cat("\n### Kontrast-Tabelle\n\n")
  print(htmltools::tagList(create_org_contrast_table(org_model)))
  cat("\n<hr class='section-divider'>\n\n")
}
```

---

# Zusammenhänge {#correlations}

```{r corr-intro, eval=has("correlations"), results='asis'}
cat("Spearman-Korrelationen zwischen den psychologischen Skalen sowie explorative Scatter-Plots.\n\n")
```

## Korrelationsmatrix

```{r corr-plot, eval=has("correlations"), fig.height=7, fig.width=9}
if (!is.null(df)) create_correlation_plot(df)
```

## Korrelationstabelle (Pearson)

```{r corr-table, eval=has("correlations")}
if (!is.null(df)) create_correlation_table(df)
```

## Scatter-Plot: Homeoffice & Wohlbefinden

```{r corr-scatter, eval=has("correlations"), fig.height=4}
if (!is.null(df)) {
  p1 <- create_scatter_plot(df, "wbneg_fws_m")
  p2 <- create_scatter_plot(df, "wbpos_engage_m")
  plotly::subplot(p1, p2, nrows = 1, titleX = TRUE, titleY = TRUE,
                  margin = 0.06) %>%
    plotly::layout(title = "Homeoffice vs. Erschöpfung (links) & Engagement (rechts)")
}
```

---

# Banken-Benchmark {#benchmark}

```{r bench-intro, eval=has("benchmark"), results='asis'}
cat('<div class="info-box">
<strong>Methodik:</strong> Die Analyse vergleicht den Mittelwert der ausgewählten Bank mit dem
Mittelwert aller anderen Banken — separat für jede der 8 Skalen (One-sample t-Test pro Skala).
<ul>
  <li><strong>Grün:</strong> Bank liegt über dem Durchschnitt</li>
  <li><strong>Rot:</strong> Bank liegt unter dem Durchschnitt</li>
  <li><strong>*</strong> Differenz ist statistisch signifikant (p &lt; 0.05)</li>
</ul>
<p style="color: grey; font-size: 12px;">p-Werte sind nicht für multiples Testen korrigiert und haben explorativen Charakter.</p>
</div>')
```

```{r bench-check, eval=has("benchmark"), results='asis'}
focal_bank <- params$benchmark_bank
if (is.null(focal_bank) || focal_bank == "" || !focal_bank %in% df$bank_name) {
  cat(paste0(
    '<div style="background:#fff3cd;border:1px solid #ffc107;padding:12px;border-radius:4px;">',
    '<strong>⚠ Kein Benchmark:</strong> Keine Bank ausgewählt oder Bank nicht im Datensatz. ',
    'Bitte <code>benchmark_bank</code> beim Export angeben.</div>'
  ))
  focal_bank <- NULL
}
```

```{r bench-results, eval=has("benchmark") && !is.null(params$benchmark_bank) && params$benchmark_bank != "", fig.height=5}
if (!is.null(focal_bank) && focal_bank != "") {
  bench_res <- run_benchmark_analysis(df, focal_bank)

  print(plot_benchmark_diverging(bench_res, focal_bank))
}
```

```{r bench-radar, eval=has("benchmark") && !is.null(params$benchmark_bank) && params$benchmark_bank != "", fig.height=5}
if (!is.null(focal_bank) && focal_bank != "") {
  print(plot_benchmark_radar(bench_res))
}
```

```{r bench-table, eval=has("benchmark") && !is.null(params$benchmark_bank) && params$benchmark_bank != ""}
if (!is.null(focal_bank) && focal_bank != "") {
  bench_res %>%
    mutate(across(where(is.numeric), round, 3)) %>%
    DT::datatable(
      caption = paste0("Benchmark: ", focal_bank, " vs. alle anderen Banken"),
      options = list(pageLength = 10, dom = 't', ordering = FALSE),
      rownames = FALSE
    ) %>%
    DT::formatStyle(
      "p_value",
      color      = DT::styleInterval(0.05, c("#b81414", "black")),
      fontWeight = DT::styleInterval(0.05, c("bold", "normal"))
    )
}
```

---

<p style="color: var(--fhnw-grey); font-size: 12px; text-align: center; margin-top: 40px;">
Healthy@Work Analytics &nbsp;|&nbsp; FHNW &nbsp;|&nbsp; Generiert am `r format(Sys.time(), '%d.%m.%Y %H:%M')`
</p>
